【裁判字號】    98,消債更,111
【裁判日期】    981201
【裁判案由】    更生事件
【裁判全文】
臺灣新竹地方法院民事裁定           98年度消債更字第111號
聲  請  人  乙○○
（即債務人）
上列當事人聲請消費者債務清理更生事件，本院裁定如下：
    主  文
債務人乙○○自中華民國九十八年十二月一日下午五時起開始更
生程序。
命司法事務官進行本件更生程序
    理  由
一、按債務人不能清償債務或有不能清償之虞者，得依本條例所
    定更生或清算程序，清理其債務。又債務人對於金融機構因
    消費借貸、自用住宅借款、信用卡或現金卡契約而負債務，
    在聲請更生或清算前，應提出債權人清冊，以書面向最大債
    權金融機構請求協商債務清償方案，並表明共同協商之意旨
    。法院開始更生程序之裁定，應載明其年、月、日、時，並
    即時發生效力。法院裁定開始更生或清算程序後，得命司法
    事務官進行更生或清算程序，消費者債務清理條例第3條、
    第151條第1項、第45條第1項、第16條第1項分別定有明文。
二、本件聲請意旨略以：聲請人即債務人積欠荷商荷蘭銀行等金
    融機構消費借貸、信用卡等債務約新台幣（下同）610,993
    元，另積欠債權人甲○○1,435,800元及債權人台新銀行擔
    保債務176,789元，合計共2,223,582元，然因聲請人每月薪
    資僅約二萬餘元，惟尚需扶養二未成年子女丙○○（民國○○
    年○○月○○日生）、丁○○（民國○○年○月○○日生）及支出房
    屋租金每月6,000元、償還勞工保險基金紓困貸款每月2,000
    元，實有無力清償之虞，乃於消費者債務清理條例施行後，
    以書面向最大債權金融機構即荷商荷蘭銀行請求共同協商債
    務清償方案，惟因荷商荷蘭銀行提出排除債權人甲○○之債
    權及債權人台新銀行之擔保債權後分180期，年息2.5%，月
    付4,357元之清償方案，為聲請人所無能負擔，致協商不成
    立。據此，聲請人無擔保或無優先權之債務總額未逾1,200
    萬元，復未經法院裁定開始清算程序或宣告破產，爰向本院
    聲請准予更生等語。
三、經查：聲請人主張之上開事實，業據提出相符之財產及收入
    狀況說明書、債權人清冊、前置協商不成立證明書、本院95
    年度執字第9910號強制執行事件執行命令、房屋租賃契約書
    、全戶戶籍謄本、財團法人金融聯合徵信中心當事人綜合信
    用報告、無贈與證明、金融機構帳戶存摺、96、97年綜合所
    得稅各類所得資料清單暨財政部臺灣省北區國稅局96年度申
    報綜合所得稅核定通知書、財產歸屬資料清單、全國財產稅
    總歸戶財產查詢清單、新竹市北區區公所98年1月20日北社
    字第0980000722號合定補助中低收入兒童少年生活扶助函、
    臺灣土地銀行97年3月10日通知繳付勞工保險基金紓困貸款
    通知書及相關支出單據等為證，核與最大債權金融機構即荷
    商荷蘭銀行陳報前置協商不成立相符，足堪認聲請人之主張
    屬實。揆諸上開事證，聲請人自98年3月間聲請前置協商起
    迄98年10月間止，每月之薪資（扣除強制執行每月2,000元
    ）為23,083元至25,033元不等（另有98年5月27日及98年10
    月1日獎金各9,538元），再觀諸內政部公布之最低生活標準
    每人每月為9,829元，則聲請人及分擔扶養未成年子女2人（
    與離婚之配偶應各分擔1/2）之最低生活標準每月即為19,65
    8元（即9,829×2＝19,658），縱認聲請人每月應支付之房
    屋租金6,000元亦計入上開最低生活標準支出範圍內，惟再
    加計聲請人應償還之勞工保險基金紓困貸款每月2,000元，
    合計聲請人每月最低生活支出即達21,658元；且聲請人名下
    除尚有零星股票價值約53,679元、存款數千元及1995年出廠
    機車1輛外，並無其他財產，自足堪認聲請人確欠缺清償能
    力，客觀上對已屆清償期之債務確有持續不能清償或難以清
    償之虞。此外，本件又查無聲請人有消費者債務清理條例所
    定應駁回更生聲請之事由存在，則聲請人聲請更生，即屬有
    據，應予准許，併依上開規定命司法事務官進行本件更生程
    序，爰裁定如主文。
中    華    民    國  九十八  年  十二    月    一    日
                              臺灣新竹地方法院民事第二庭
                                  法  官  汪  銘  欽
上為正本係照原本作成
本件不得抗告
本裁定已於98年12月1日下午5時公告。
中    華    民    國  九十八  年  十二    月    一    日
                            書  記  官  巫芳瑩


司法院資訊處製作；財團法人民間司法改革基金會備份。
